臺灣桃園地方法院民事簡易判決
111年度桃簡字第1094號
原      告  陳品誠  
被      告  林家豪  
上列當事人間請求返還借款事件，本院於民國111年8月24日言詞
辯論終結，判決如下：
    主    文
一、被告應給付原告新臺幣500,000元，及自民國一一一年四月
    十三日起至清償日止，按週年利率百分之五計算之利息。
二、訴訟費用由被告負擔。
三、本判決得假執行。
    事實及理由
一、原告主張：被告前於民國110年6月17日，向被告借貸新臺幣
    （下同）500,000元，兩造約定借貸期間係自110年6月17日
    起至110年10月17日止，並簽立借款合約書乙紙為憑。然被
    告迄未依約返還前開借款，且屢經原告催討，被告均藉詞推
    託。為此，爰依民法消費借貸之法律關係，提起本件訴訟等
    語，並聲明：如主文第1項所示。
二、被告則以：對於原告當初有出借500,000元乙事不爭執，我
    同意清償該借款，但希望可以分期給付等語。
三、按當事人於言詞辯論時為訴訟標的之捨棄或認諾者，應本於
    其捨棄或認諾為該當事人敗訴之判決，該條規定於簡易訴訟
    程序亦有適用，民事訴訟法第436 條第2 項、第384 條分別
    定有明文。經查，本件原告之請求，依被告上開於言詞辯論
    期日之陳述（見本院卷第23頁），足認已為認諾之表示，是
    依前開法律規定，本院應本於被告認諾而為被告敗訴之判決
    。是原告之請求，應予准許。
四、又給付有確定期限者，債務人自期限屆滿時起，負遲延責任
    。其經債權人起訴而送達訴狀，或依督促程序送達支付命令
    ，或為其他相類之行為者，與催告有同一之效力；又遲延之
    債務，以支付金錢為標的者，債權人得請求依法定利率計算
    之遲延利息，而應付利息之債務，其利率未經約定，亦無法
    律可據者，週年利率為5 ％，民法第229 條第1項、第233 條
    第1 項前段及第203 條分別定有明文。查，本件原告請求被
    告給付500,000元部分，係以支付金錢為標的，而依原告提
    出之借款合約書係約定被告應於110年10月17日清償上開借
    款（見本院促字卷第3頁），而屬有確定期限之債，且於起
    訴前已屆期，然原告併請求自支付命令送達被告之翌日即11
    1年4月13日（見本院促字卷第22頁）起至清償日止，按年息
    5 ％計算之利息，並無不利被告之處，自無不可。
五、綜上所述，原告依民法消費借貸之法律關係，請求被告給付
    500,000元，及自111年4月13日起至清償日止，按週年利率5
     ％計算之利息，為有理由，應予准許。
六、本件係就民事訴訟法第427 條適用簡易訴訟程序所為被告敗
    訴之判決，爰依同法第389 條第1 項第3 款規定，依職權宣
    告假執行。
七、訴訟費用負擔之依據：民事訴訟法第78條。
中　　華　　民　　國　　111 　年　　9 　　月　　16　　日
                  桃園簡易庭  法  官  顏嘉漢
以上為正本係照原本作成。
如不服本判決，應於送達後20日內，向本院提出上訴狀並表明上
訴理由，如於本判決宣示後送達前提起上訴者，應於判決送達後
20日內補提上訴理由書（須附繕本）。
如委任律師提起上訴者，應一併繳納上訴審裁判費。   
中　　華　　民　　國　　111 　年　　9 　　月　　16　　日
                              書記官  楊上毅